【裁判字號】    90,易,1450
【裁判日期】    900531
【裁判案由】    妨害公務
【裁判全文】
臺灣臺中地方法院刑事判決                          九十年度易字第一四五號
    公  訴  人  臺灣臺中地方法院檢察署檢察官
    被      告  甲○○
右列被告因妨害公務案件，經檢察官聲請以簡易判決處刑 (九十年度偵字第四五二四
號)，本院台中簡易庭認不宜逕以簡易判決處刑，移由本院刑事庭改依通常程序審理
，判決如左：
    主  文
甲○○無罪。
    理  由
一、公訴人聲請簡易判決處刑意旨略以：被告甲○○因不滿司法官對其與其叔叔於民
    國（下同）八十四年間之訴訟判決結果，乃基於公然侮辱司法官署之故意，於九
    十年三月四日上午九時四十五分許，攜汽油一桶、冥紙、香支、衣服等物，前往
    臺中市○○路○段九十一號臺中司法大廈廣場，將汽油潑灑於上開衣物上焚燒衣
    物、冥紙等物，因認被告甲○○涉有刑法第一百四十條第二項對於公署公然侮辱
    之罪嫌云云。
二、按犯罪事實應依證據認定之，無證據不得推定其犯罪事實，刑事訴訟法第一百五
    十四條定有明文。又認定不利於被告之事實，須依積極證據，苟積極證據不足為
    不利於被告事實之認定時，即應為有利於被告事實之認定，更不必有何有利之證
    據，最高法院三十年上字第八一六號著有判例可資參照。再按行為非出於故意或
    過失者，不罰。刑法第十二條第一項亦訂有明文。而刑法第一百四十條第二項對
    於公署公然侮辱，除客觀上必須在不特定多數人可得共見共聞之場所，對於公署
    做出侮辱之行為外，主觀上尚須具有侮辱公署之故意。本件公訴人認被告甲○○
    涉有侮辱公署罪嫌，係以卷附之照片四張、職務報告、現場圖各一紙及扣案燃燒
    未完之衣物一包、打火機一個等為論據。而訊據被告甲○○固不否認於上揭時、
    地有焚燒衣物、冥紙等物之行為，惟堅詞否認有何侮辱公署之犯意，辯稱：其家
    中之案件檢察官辦了十幾年都辦不成，因此認為梁宵良、許政純二位檢察官不公
    正，其焚燒冥紙、衣物及點香是為了求天理，並沒有故意要找檢察官麻煩或是指
    責法院和檢察署之意思，且其並未破壞法院或檢察署任何設施等語。
三、經查：被告於上開時、地焚燒冥紙、衣物並燒香祭拜之行為，雖有照片四張附卷
    足稽，惟其客觀上與民間告祭之儀式並無不同，是否可僅依此客觀行為遽為認定
    被告主觀上具有侮辱臺灣臺中地方法院或臺灣臺中地方法院檢察署之犯意，尚非
    無疑；且查卷附之臺灣臺中地方法院檢察署法警長之職務報告，並無記載被告於
    上開焚燒衣物、冥紙、燒香祭拜之行為時，另有以言語或其他行為侮辱前開公署
    之情事，則被告客觀上亦並無其他侮辱公署之具體行為。再者，案發現場又無其
    他目擊證人可證明被告當時確有何侮辱公署之舉措與言詞，是被告辯稱其行為係
    為祈求天理，告祭其父亡魂，並無侮辱公署之犯意等語，應尚堪採信。此外，復
    查無其他積極證據足以認定被告有侮辱公署之犯行，揆諸首揭說明，本件並不能
    證明被告犯罪，依法應諭知其無罪之判決。
據上論斷，應依刑事訴訟法第四百五十二條、第三百零一條第一項，判決如主文。
本案經檢察官李雅俐到庭執行職務。
中      華      民      國    九十      年      五      月    三十一    日
                                      臺灣臺中地方法院刑事第三庭
                                              法  官  張  智  雄
右正本證明與原本無異。
如不服本判決，應於判決送達後十日內向本院提出上訴狀，上訴於臺灣高等法院臺中
分院( 須附繕本 )。
                                     書記官
中      華      民      國    九十      年      六      月      一      日


司法院資訊處製作；財團法人民間司法改革基金會備份。
